# 同一控制下，子公司注销法人资格后合并报表及母公司报表应如何处理？陈版

提问人：呼叫帮助 时间：2010-04-27 16:57:43
2008 年末，本公司的母公司（A公司）对所控制的公司进行整合。A公司以 2008 年 12 月 31 日为基准日，将其持有的B、C、D三个子公司100%的股权对本公司进行增资。本公司在编制 2008 合并报表时，将B、C、D三个公司报表作为同一控制下的企业合并进行合并处理，并根据《会计准则第 20 号－企业合并》的规定：在合并资产负债表中，对于被合并方在企业合并前实现的留存收益中归属于合并方的部分，自合并方的资本公积转入留存收益，将B、C、D三家公司归属于本公司的留存收益 1 亿元自资本公积转入留存收益，其中转入盈余公积0.1亿元，转入未分配利润0.9亿元。至 2009 年 8 月 31 日，本公司注销了B、C、D三个全资子公司独立法人资格，三个子公司成为本公司的分公司。在编制 2009 年 8 月 31 日报表时，原B、C、D三个子公司由合并单位变为母公司汇总单位，为了合并报表权益项目期初期末保持连续一致性，而又由于合并报表不再存在对B、C、D三个子公司的合并过程，所以本公司在母公司个别报表中将年初的同一控制合并事项—借：资本公积 1 亿元，贷：盈余公积0.1亿元，未分配利润0.9亿元进行了处理。 请问以上处理是否正确，如果不正确，应如何进行处理?

回答人：chenyiwei
回复 楼主 呼叫帮助 的帖子同一控制下企业合并的处理原则仅能体现在合并报表层面上。合并方个别报表的年初数不能因此调整。
关于吸收合并全资子公司，可参考上海电气（ 601727 ）在 2008 、 2009 年年报中所披露的相关处理方式。